【裁判字號】    99,交簡上,2
【裁判日期】    990520
【裁判案由】    過失傷害
【裁判全文】
臺灣苗栗地方法院刑事判決             99年度交簡上字第2號
上  訴  人  臺灣苗栗地方法院檢察署檢察官
上  訴  人
即  被  告  甲○○
上列上訴人因被告過失傷害案件，不服本院苗栗簡易庭中華民國
98年11月12日98年度苗交簡字第823 號第一審刑事簡易判決（聲
請簡易判決處刑案號：98年度偵字第3717號），提起上訴，本院
管轄之第二審合議庭判決如下：
    主    文
上訴駁回。
甲○○緩刑貳年。
    犯罪事實及理由
一、本案經本院合議庭審理結果，認第一審刑事簡易判決認事、
    用法及量刑均無不當，應予維持，除引用如附件所示之本院
    第一審刑事簡易判決書及臺灣苗栗地方法院檢察署檢察官聲
    請簡易判決處刑書記載之犯罪事實、證據及理由外，並補充
    被告甲○○於本院審理時之自白為證據。
二、上訴人即臺灣苗栗地方法院檢察署檢察官上訴意旨略以：茲
    據告訴人乙○○具狀請求上訴，略以：被告突然開啟車門，
    距告訴人騎乘之機車不及10公尺，依市區速限40公里計算，
    前後2 車之行車安全距離約為20公尺，被告無預警開啟車門
    ，相較於告訴人為後車之駕駛人，相信前車駕駛人不會突然
    開啟車門，顯然被告過失情節較嚴重，且告訴人因本件車禍
    事故受有嚴重左脛骨、腓骨下端開放粉碎性骨折之傷害，日
    後恐有後遺症，而被告犯後飾詞狡辯，毫無悔意，原審僅量
    處拘役50日，顯有違比例原則，而有輕縱等語。上訴人即被
    告上訴意旨則略以：被告已經與告訴人成立和解，本案雖被
    告承有疏失，然告訴人亦同有過失，原審量刑過重，請求從
    輕量刑，並給予宣告緩刑等語。
三、按關於刑之量定，係實體法上賦予法院得為自由裁量之事項
    ，倘其未有逾越法律所規定之範圍，或濫用其權限，即不得
    任意指摘為違法。且在同一犯罪事實與情節，如別無其他加
    重或減輕之原因，下級審量定之刑，亦無過重或失輕之不當
    情形，則上級審法院對下級審法院之職權行使，原則上應予
    尊重（參照最高法院75年度臺上字第7033號、85年度臺上字
    第2446號判決意旨）。本案被告所犯刑法第284 條第1 項前
    段過失傷害罪之法定刑度為「6 月以下有期徒刑、拘役或5
    百元以下罰金」，原審以被告過失傷害犯行事證明確，審酌
    刑法第57條各款所列事項，適用刑事訴訟法第449 條第1項
    、第454 條第2 項，刑法第284 條第1 項前段、第62條前段
    、第41條第1 項前段及刑法施行法第1 條之1 第1 項、第2
    項前段規定，依職權就個案裁量於法定刑度內判處被告拘役
    50日，並諭知易科罰金之折算標準，本院認原審上開量刑，
    尚無過重或失輕而明顯違背正義之情形，檢察官上訴意旨指
    摘原審判決量刑過輕；被告上訴意旨則謂其已經與告訴人成
    立和解，且告訴人亦同有過失，請求從輕量刑，均難謂有理
    由，應予駁回。
四、末查，被告前未曾因故意犯罪受有期徒刑以上刑之宣告，有
    臺灣高等法院被告前案紀錄表1 份附卷可稽，其因疏失發生
    本件車禍，而觸犯刑章，犯後坦承己身之過失，並於本院審
    理中與告訴人達成和解，且已依照和解條件履行，有本院99
    年度苗簡調字第60號調解筆錄及本院公務電話紀錄表各1 份
    在卷可稽（見本院卷第32、34頁），被告經此偵審教訓，應
    知警惕而無再犯之虞，本院因認前開所宣告之刑，以暫不執
    行為適當，併予宣告緩刑2 年，以勵自新。
據上論斷，應依刑事訴訟法第455 條之1 第1 項、第3 項、第37
3 條、第364 條、第368 條，刑法第74條第1 項第1 款，判決如
主文。
本案經檢察官黃俊鳴到庭執行職務。
中    華    民    國    99    年    5     月    20    日
              刑事第三庭    審判長法  官  柳章峰
                                  法  官  顏苾涵
                                  法  官  林佩儒
以上正本證明與原本無異。
本件不得上訴。
                                  書記官  陳玲君
中    華    民    國    99    年    5     月    20    日
附錄本案論罪科刑法條：
中華民國刑法第277條第1項
傷害人之身體或健康者，處 3 年以下有期徒刑、拘役或 1 千元
以下罰金。

司法院資訊處製作；財團法人民間司法改革基金會備份。
